【裁判字號】    99,聲再,193
【裁判日期】    990521
【裁判案由】    貪污治罪條例
【裁判全文】
臺灣高等法院刑事裁定                 99年度聲再字第193號
    再審聲請人
    即受判決人  甲○○原名翁.
上列聲請人因貪污治罪條例等案件，對於本院96年度重矚上更 (
三)字第217號，中華民國97年12月10日第二審確定判決（臺灣桃
園地方法院87年度少連訴字第53號，起訴案號：臺灣桃園地方法
院檢察署87年度偵字第12028、12029、12030、12031、12798、
13773、12461、16092、16899、17652、17653號），聲請再審，
本院裁定如下：
    主      文
再審之聲請駁回。
    理      由
一、聲請意旨略以：「同案被告郭振源警詢筆錄所述的作案方式
    及犯行與聲請人的情況迥異，該警詢錄音內容也違反刑事訴
    訟法應連續錄音的規定。聲請人與陳祥葳及郭振源均不認識
    ，且陳祥葳自始未提及聲請人有何行賄行為；原審也未交代
    聲請人是於何時地、如何交付賄款。以聲請人的成績根本無
    庸行賄即可錄取。聲請人當時尚有房屋貸款，並無能力支付
    100 萬賄款。聲請人因未發現前述證據，致未主張該有利於
    己的情事。聲請人被誣告而受有罪判決，依刑事訴訟法第
    420 條第1 項第3 款規定，聲請再審。」等語。
二、刑事訴訟法第420條第1項第3款規定受有罪判決之人，已證
    明是被誣告，得聲請再審；但其情形的證明，以經判決確定
    ，或其刑事訴訟不能開始或續行非因證據不足者為限，始得
    聲請再審。刑事訴訟法第420 條第2 項明文規定。
    刑事訴訟法第420 條第1 項第6 款所謂發現確實的新證據，
    是指就新證據的本身形式上觀察，無須經調查程序顯然可認
    為足以動搖原確定判決而言；且該項證據是當時已存在而發
    現在後，審判時未經注意，不及調查審酌，確實足以動搖原
    確定判決。
三、聲請人所為行賄犯行，原判決已敘明所憑證據及認定的理由
    ，綜合同案被告郭振源、陳祥葳、鄭達麟、證人邢台平、王
    俊傑、許斐絮、鄧少華與陳志誠等證述，以及警察大學86年
    度招生考試竄改電腦答案卡題數表、電腦答案卡遭塗改鑑定
    書、鉛筆墨跡鑑定、初試錄取會議紀錄及簽到表等證據，參
    酌被告翁聖暖坦承英文成績偏高，本以為是5 、60分，但發
    布的成績卻為93分等語。並論述確有2 科目篡改情形，且說
    明聲請人於民國86年10月間尚能借予翁聖陵新台幣50萬元，
    顯見聲請人於10月前經濟能力尚屬充裕；一般而言，於考試
    結果未公布之前，考生是否能錄取，通常並無把握；況且，
    縱然是有把握之人，也擔心他人以其他非法方法獲得上榜而
    把有把握的人擠出榜外。因此縱使是有保握的考生也有以行
    賄方法以獲得錄取保障，即買保險之意。自難以事後成績如
    何推論行賄與否的事實。
四、確定判決已就聲請人所舉上述再審事由，詳細指駁論述，並
    無聲請人所稱漏未審酌情事，也無新證據足認上述確定判決
    的認定有何等違誤。所稱受誣告等語，更缺乏經判決確定或
    刑事訴訟不能開始或續行非因證據不足的証明。
    聲請人聲請再審，無非僅就聲請人自己認為原審未採信聲請
    人自認為有利的證據而為言詞指訴，空言主張原判決憑認的
    證言為虛偽或受誣告。再審聲請無理由，應予駁回。
五、依刑事訴訟法第434條第1項，裁定如主文。
中    華    民    國    99    年    5     月    21    日
                  刑事第六庭  審判長法  官  林明俊
                                    法  官  吳淑惠
                                    法  官  郭豫珍
以上正本證明與原本無異。
如不服本裁定，應於收受送達後五日內向本院提出抗告狀。
                                    書記官  胡勤義
中    華    民    國    99    年    5     月    24    日

司法院資訊處製作；財團法人民間司法改革基金會備份。
